

## **Profilo**

Dopo aver conseguito il diploma presso un istituto tecnico sanitario, ho deciso di intraprendere un percorso che potesse allinearsi al meglio con la mia più grande passione: l'informatica. Ho da sempre riconosciuto in me una grande predisposizione in quest'ambito e l'esperienza con Develhope me ne ha dato la conferma.

### Contatti



+39 3460576691



giovanni.innaimi@protonmail.com



www.linkedin.com/in/giovanni-innaimi



https://github.com/VocalicOyster

## **COMPETENZE**

- lingua italiana e inglese
- probllem solving
- capacità di lavorare in team
- flessibilità e adattabilità
- Java, Spring, Sql, Git, C, C#, Python, Arduino

# GIOVANNI INNAIMI

### JUNIOR BACK-END DEVELOPER

### **Formazione**

- Corso intensivo, della durata di 6 mesi, presso DEVELHOPE come java back-end developer attraverso il quale ho appreso l'utilizzo di strumenti quali il sistema di versionamento Git tramite l'utilizzo della piattaforma GitHub, i database relazionali, la persistenza dei dati e le relative operazioni di base (CRUD). Utilizzo del framework Spring Boot per la definizione e integrazione di RestAPI complesse anche con l'integrazione di strumenti come Hibernate, JPA (Java Persistance API), il tutto organizzato tramite Maven. Conoscenza del principali Design Pattern (Singleton, Factory, ecc...) il tutto contornato da accenni per quanto riguarda i test da eseguire sui vari applicativi
- Diplomato presso ISTITUTO TECNICO SANITARIO
  I.I.S.S. Ernesto Ascione, Palermo (dal 2014 al 2019)

# **Esperienze Lavorative**

- Operaio Florovivaista Persso SIAP Service (da Gennaio 2023 a Maggio 2023) presso la quale ho iniziato a inserirmi nel mondo nel lavoro, ho appreso la capicità di lavorare in team e a dover lavorare avendo delle scadenza
- **Operaio Florovivaista** presso Sicilville s.r.l. (Da Luglio 2023 a Dicembre 2023)